【裁判字號】    90,訴,2411
【裁判日期】    900727
【裁判案由】    損害賠償
【裁判全文】
臺灣臺北地方法院民事判決  九十年訴字第二四一一號
    原      告  乙○○
                          （因案在臺灣臺北監獄執行中）
    被      告  甲○○  住台北市○○區○○街二十四號三樓
    法定代理人  柴健華  律師
右當事人間，請求損害賠償事件，本院判決如左：
    主    文
原告之訴及假執行之聲請均駁回。
訴訟費用由原告負擔。
    事實及理由
一、原告起訴主張：被告意圖為自己不法之所有，於民國八十六年五月間，向其佯稱
    需款急用欲調借現金新台幣（以下同）七十二萬元，並交付其所簽發金額十二萬
    元、票號ＴＨ0000000號、到期日八十六年八月二十五日之本票一紙及林
    怡穎所簽發付款人為台灣銀行公館分行之票號ＡＣ0000000號、金額三十
    萬元、發票日八十六年十月五日及票號ＡＣ0000000號、金額三十萬元、
    發票日八十六年十月十五日之支票二紙予原告以供取信，致原告陷於錯誤，而扣
    除利息，交付其金額四十餘萬之支票一紙及餘額之現金，嗣於八十六年十月五日
    前揭支票發票日前，明知上開支票因借款而交付原告，為能免除債務並取得發票
    人林怡穎之票款，竟向不知情之姚國棟佯稱林怡穎所交付之支票業已遺失，而委
    由姚國棟於八十六年十月五日，未指定犯人，而向台灣銀行公館分行謊報上開支
    票遺失，報請該管司法警察機關，協助偵查侵占遺失物罪嫌。嗣原告持該等支票
    轉向蔡秀玲借款，蔡秀玲向銀行提示該支票遭退，原告因此而遭移送偵辦侵占罪
    嫌（業經台灣高等法院以八十八年度上易字第六九號判決無罪確定），原告始
    知受騙並查得上情，而被告所犯詐欺罪行業經鈞院判處有期徒刑五月確定，為此
    依侵權行為，聲明請求被告應給付原告九十二萬元，其中十二萬元自八十六年八
    月二十五日、三十萬元自八十六年十月五日、三十萬元自八十六年十月十五日起
    ，按月利三分計算之利息。二十萬元自起訴狀繕本送達翌日起，按年息百分之五
    計算之利息。並請求依職權宣告假執行。
二、被告則以：否認原告主張借款之事實，並不認識原告。另對原告主張被騙之日期
    為時效抗辯等語。
三、按時效完成後，債務人得拒絕給付；又因侵權行為所生之損害賠償請求權，自請
    求權人知有損害及賠償義務人時起，二年間不行使而消滅，自有侵權行為時起，
    逾十年者亦同。民法第民法第一百四十四條第一項、第一百九十七條第一項分別
    定有明文。則姑不論原告主張事實之真否，查本件原告自認於八十六年十月十六
    、十七日即知受騙，惟其遲至八十八年十二月二十三日始向法官遞狀請求被告賠
    償，則其自知有損害及賠償義務人後，逾二年始起訴請求，顯已逾二年之時效，
    依前開規定，被告自得拒絕給付，是原告請求自屬無理，應予駁回。
四、原告受敗訴判決，其假執行之聲請即失所依據，應併予駁回；又兩造其餘主張及
    所提證據與本院上開論斷無涉或無違，不予贅述。
五、訴訟費用：民事訴訟費用法第七十八條。
中      華      民      國    九十      年      七      月    二十七    日
                                         民事第四庭法      官  洪于智
右為正本，係照原本作成。
如對本判決上訴，須於判決送達後廿日內向本院提出上訴狀
中      華      民      國    九十      年      七      月    二十七    日
                                                   法院書記官  林佳蘋


司法院資訊處製作；財團法人民間司法改革基金會備份。
